# 何时确认“长期待摊费用”？

提问人：紫色清风 11 时间：2015-09-08 12:54:04
A公司请B公司装修办公室， 2014 年 6 月 30 日装修完工，并进行审计结算，装修费 100 万元。但A公司 2015 年 6 月底才支付该 100 万元装修费，计入“长期待摊费用”，按 5 年进行摊销，并摊销自 2014 年 7 月至 2015 年 6 月的应摊销金额 20 万元，全部计入了当期管理费用。审计时，针对 2014 年应摊销的装修费有两种方式： 方法一： 2014 年由于未支付装修费，因此不确认长期待摊费用。
（ 1 ）、补提 2014 年下半年应分摊的装修成本： 借：管理费用¥装修费 100,000.00 贷：应付账款100,000.00 （ 2 ）调减 2015 年管理费用（装修费）： 借：年初未分配利润（管理费用¥装修费） 100,000.00贷：管理费用¥装修费 100,000.00 方法二： 2014 年确认长期待摊费用。 （ 1 ）借：长期待摊费用¥装修费 1,000,000.00 贷：应付账款 1,000,000.00 借：管理费用¥装修费
100,000.00 贷：长期待摊费用¥装修费 100,000.00 （ 2 ）调减 2015 年管理费用（装修费）
借：年初未分配利润（管理费用¥装修费） 100,000.00 贷：管理费用¥装修费 100,000.00 请问，以上两种方法，哪种方法更合理？ 2014 年未支付装修款的情况下，应不应该确认长期待摊费用？

回答人：chenyiwei
后一种方法更合理，更符合权责发生制原则。长期待摊费用应当在接受装修服务的过程中确认（包括其金额按合同价款等其他可靠的依据暂估），并在装修完毕可供使用时开始摊销。

提问人：bibu 救护车 时间：2017-01-23 09:18:14
请问陈版一个关于长期待摊费用科目的问题，我司目前将各种大额认证费通过长期待摊费用进行摊销（摊销 4 年），请问上述操作是否符合会计准则的规定和长期待摊费用科目的使用规定？本人觉得相对不合理但找不到相关文件支持，故请教陈版！

回答人：chenyiwei
认证费严格来说应该在发生时直接费用化处理，因为不能单独转让，且不是来源于法定权利或合同权利。